【裁判字號】    98,抗,220
【裁判日期】    980216
【裁判案由】    假扣押
【裁判全文】
臺灣高等法院民事裁定                   98年度抗字第220號
抗  告  人  亞通汽車客運股份有限公司
法定代理人  乙○○
相  對  人  長榮國際儲運股份有限公司
法定代理人  甲○○
上列當事人間假扣押事件，抗告人對於中華民國97年9 月10日臺
灣桃園地方法院97年度裁全字第4413號裁定提起抗告，本院裁定
如下：
    主  文
原裁定廢棄。
相對人於原法院之聲請駁回。
聲請及抗告費用由相對人負擔。
    理  由
一、按債權人就金錢請求或得易為金錢請求之請求，欲保全強制
    執行者，得聲請假扣押；假扣押非有日後不能強制執行或甚
    難執行之虞者，不得為之；請求及假扣押之原因應釋明之；
    前項釋明如有不足，而債權人陳明願供擔保或法院認為適當
    者，法院得定相當之擔保，命供擔保後為假扣押，民事訴訟
    法第522 條第1 項、第523 條第1 項、第526 條第1 項、第
    2 項分別定有明文。又民事訴訟法第526 條第2 項規定之修
    正理由為：「依原第2 項規定，債權人得供擔保以代釋明，
    惟債權人聲請假扣押，應使法院信其請求及假扣押之原因大
    致為正當，故仍應盡其釋明責任。然其釋明如有不足，為補
    強計，於債權人陳明就債務人可能遭受之損害願供擔保並足
    以補釋明之不足，或於法院認以供擔保可補釋明之不足並為
    適當時，法院均可斟酌情形定相當之擔保，命債權人供擔保
    後為假扣押，爰修正第2 項」，可知債權人應先就「請求」
    及「假扣押之原因」，盡其釋明之責，必待釋明而仍有不足
    者，始得以供擔保補釋明之不足，倘債權人就任一要件未為
    任何釋明，縱其陳明願供擔保，仍不得准其供擔保以補釋明
    之欠缺，其假扣押之聲請自不應准許。
二、本件相對人於原法院聲請假扣押，主張「假扣押原因」為：
    伊多次以電話與抗告人聯繫損害賠償事宜，抗告人置之不理
    ，恐有變賣財產之虞，致伊日後不能強制執行云云，但未提
    出任何證據釋明此一主張。原法院裁定准予假扣押，抗告人
    提起抗告，於抗告狀主張：伊營運正常，無因變賣、處分財
    產而陷於無資力狀態，亦無逃匿情事，原裁定不當，應予廢
    棄等語，本院送達抗告狀予相對人表示意見，相對人雖具狀
    補充「假扣押原因」為：抗告人名下無不動產，僅有附條件
    買賣之營業大客車及銀行存款，容易處分，致伊日後不能強
    制執行或有甚難執行之虞云云，仍未提出任何證據釋明該主
    張，揆諸前揭說明，相對人縱陳明願供擔保，應仍不得准其
    供擔保以補釋明之欠缺，其假扣押之聲請自不應准許。原法
    院未察，遽以裁定准許假扣押，自有未洽。抗告意旨執此指
    摘原裁定不當，求予廢棄，為有理由
三、據上論結，本件抗告為有理由，裁定如主文。
中    華    民    國    98    年    2     月    16    日
                    民事第四庭
                        審判長法  官  張劍男
                              法  官  彭昭芬
                              法  官  翁昭蓉
正本係照原本作成。
不得抗告。
中    華    民    國    98    年    2     月    18    日
                              書記官  張淑芬


司法院資訊處製作；財團法人民間司法改革基金會備份。
